【裁判字號】    89,婚,138
【裁判日期】    890420
【裁判案由】    離婚
【裁判全文】
臺灣臺中地方法院民事判決  八十九年度婚字第一三八號
    原      告  甲○○
    被      告  乙○○
右當事人間離婚事件，本院判決如左：
    主    文
准原告與被告離婚。
訴訟費用由被告負擔。
    事    實
甲、原告方面：
  一、聲明：如主文所示。
  二、陳述：兩造於民國七十六年四月十三日結婚，婚後原告發現被告不務正業，一
            再犯案，於八十八年因毒品案件入所觀察勒戒，近再犯偽造有價證券等
            案件，遭警查獲，以被告一再觸法，自有重大事由之一，又該罪之性質
            ，為不名譽之犯罪，非惟使原告深感顏面無光，亦對此種丈夫之行徑失
            望至極，爰依民法第一千零五十二條第一項第十款、第二項請求判決離
            婚。
  三、證據：提出戶籍謄本一份為證，並請求查被告前科。
乙、被告方面：
  一、聲明：同意原告請求。
  二、陳述：在八十八年間確有因毒品案件送觀察勒戒。
    理    由
一、兩造於七十六年四月十三日結婚，現婚姻關係尚存續中之事實，為兩造所不爭執
    ，復有戶籍謄本一份在卷可證，堪可採信。
二、按夫妻一方有民法第一千零五十二條第一項以外之重大事由，難以維持婚姻者，
    夫妻一方得向法院請求判決離婚﹔但其事由應由夫妻一方負責者，僅他方得請求
    離婚，民法第一千零五十二條第二項定有明文。經查，原告主張被告婚後染上惡
    疾，於八十八年間因施用毒品送觀察勒戒等情，為被告所自承，並有本院被告前
    科紀錄及執行完畢日期查詢表一份在卷可稽，自可認與事實相符。被告施用毒品
    並送觀察勒戒，雖因法律修正，而不再以法律制裁，非屬民法第一千零五十二條
    第一項第十款之不名譽之罪，但審之被告施用毒品，顯無心經營兩造婚姻，兩造
    間已情分乖離，形同陌路，客觀上確屬難以維持婚姻之生活。又被告於本院審理
    過程中亦表明不願與原告復合，願意離婚之意，可見雙方感情確已惡化，致原告
    不願與被告維持婚姻，兩造間之情愛確已喪失，和諧無望，不可能再回復婚姻共
    同生活，若強求維持婚姻，亦僅係造成貌合神離之婚姻假象，不僅兩造精神痛苦
    ，且對兩造所生子女之正常成長亦有妨害，是依通常之社會觀念，應堪認係屬民
    法第一千零五十二條第二項前段所稱難以維持婚姻之重大事由。復依雙方感情變
    化過程，被告於此一重大事由中，屬應負責任者，原告自得起訴請求離婚。
三、從而，原告既本於民法第一千零五十二條第二項提起本件離婚之訴，本院斟酌上
    開事由，認為本於前開規定請求判決准與被告離婚，依法應予准許。
四、本件事證已臻明確，兩造其餘攻擊防禦方法，與結果無涉，爰不一一審酌論列，
    併佌敘明。
據上論結，原告之訴為有理由，依民事訴訟法第七十八條，判決如主文。
中      華      民      國    八十九    年      四      月    二十      日
                                臺灣臺中地方法院家事法庭
~B法      官  周瑞芬
右為正本係照原本作成
如對本判決上訴應於判決送達後廿日內向本院提出上訴狀
中      華      民      國    八十九    年      四      月    二十      日
~B法院書記官  李憲平


司法院資訊處製作；財團法人民間司法改革基金會備份。
